【裁判字號】    98,聲,521
【裁判日期】    980630
【裁判案由】    返還提存物
【裁判全文】
臺灣桃園地方法院民事裁定               98年度聲字第521號
聲  請  人  太思科技股份有限公司
                        之1
法定代理人  乙○○
相  對  人  恩門科技股份有限公司
法定代理人  甲○○
上列當事人間聲請返還提存物事件，本院裁定如下：
    主  文
本院九十七年度存字第三四八號提存事件聲請人所提存之擔保金
新台幣肆佰零柒萬捌仟零玖拾柒元，准予返還。
    理  由
一、本件聲請意旨略以：聲請人前遵鈞院96年度裁全字第7189號
    假處分裁定，以鈞院97年度存字第348 號提存事件提存新台
    幣（下同）4,078,097 元後聲請對相對人為假處分，經鈞院
    以97年度司執全字第313 號事件受理執行在案。嗣鈞院96年
    度裁全字第7189號假處分民事裁定，為台灣高等法院以97年
    度抗字第840 號裁定廢棄，鈞院遂撤銷97年度司執全字第31
    3 號假處分執行程序，聲請人亦撤回前揭假處分執行程序之
    聲請。聲請人已依民事訴訟法第104 條第1 項第3 款之規定
    ，以存證信函通知受擔保利益人即相對人行使權利及向鈞院
    提出為行使權利之證明，惟相對人並未於期限內行使權利。
    為此，聲請人爰依104 條第1 項第3 款之規定，聲請鈞院裁
    定准許返還提存物等語。並提出本院96年度裁全字第7189號
    民事裁定、台灣高等法院97年度抗字第840 號民事裁定、撤
    回強制執行聲請狀、催告行使權利函（民國98年2 月11日連
    律<98>02006 號）暨回執、本院97年度存字第348 號提存書
    （以上皆為影本）各1 份為證。
二、按訴訟終結後，供擔保人聲請法院通知受擔保利益人於一定
    期間內行使權利並向法院為行使權利之證明而未證明者，法
    院應依供擔保人之聲請，以裁定命返還其提存物，民事訴訟
    法第104 條第1 項第3 款後段定有明文。又上開所謂「訴訟
    終結後」，宜從廣義解釋，包括撤銷假扣押、假處分裁定及
    其執行程序終結在內，最高法院90年度台抗字653 號裁定可
    資參照。
三、經查，聲請人主張之前揭事實，除據聲請人提出前揭事證外
    ，復經本院依調閱本院97年度存字第348 號、97年度司執全
    字第313 號、96年度裁全字第7189號等案卷及台灣高等法院
    97年度抗字第840 號案卷核閱無訛。又相對人迄無行使權利
    之事實，有本院民事記錄科查詢簡答表2 紙、98年5 月25日
    台北地方法院北院隆文人字第0980003279號函1 紙在卷可憑
    ，且本院另函請相對人就本件提存物返還之聲請表示意見，
    相對人亦迄未回復。從而，本件聲請人返還提存物之聲請，
    核與民事訴訟法第104 條第1 項第3 款規定相符，應予准許
    。
四、依民事訴訟法第106 條準用第104 條第1 項第3 款，裁定如
    主文。
中    華    民    國    98    年    6     月    30    日
                  民事第一庭    法  官  陳雪玉
如對本裁定抗告，須於裁定送達後10日內向本院提出抗告狀，並
繳納抗告費新臺幣1,000 元。
上列正本證明與原本無異。
中    華    民    國    98    年    7     月    7     日
                                書記官  吳瓊英


司法院資訊處製作；財團法人民間司法改革基金會備份。
